# 关于中石化管道爆炸造成的损失确认问题

提问人：zhengauditor 时间：2017-05-13 16:02:29
各位老师，一家企业 13 年 11 月末因中石化管道爆炸造成直接损失 100 万，预计收到赔款会超过损失数（中石化赔款肯定要比实际损失大，要不会有民怨）， 14 年实际收到赔款 200 万，企业应该怎么做账比较合适呢？A 13年确认营业外支出 100 万， 14 年收到赔款确认营业外收入 200 万。 B 14年确认营业外支出 100 万，营业外收入 200 万 。 C 14年按照净额确认营业外收入 100 万。 或者其他的处理思路

回答人：chenyiwei
损失应当在发生当期直接计入损益；基于谨慎性原则，赔款只有在基本确定可收到且金额能够可靠计量时才能确认。所以该事项的处理基本上应该是你说的第一种方法。除非双方在 2013 年末已就赔款的金额、支付方式、支付期限等问题达成正式协议。